臺灣臺中地方法院刑事判決　　　　　　　　　　　　九十一年度易字第一八一一號
　　公　訴　人　臺灣臺中地方法院檢察署檢察官
　　被　　　告　丙○○
右列被告因傷害等案件，經檢察官提起公訴（九十年度偵字第二二四二八號），本院
判決如左：
    主  文
丙○○傷害人之身體，處有期徒刑月，如易科罰金，以佰元折算壹日。
被訴恐嚇部分無罪。
    事  實
一、丙○○於民國九十年三月廿九日七時三十分許，在台中市○區○○○路鐵道旁之
    便利商店前，因騎乘登記為甲○○名義之車牌號碼ＺＴＬ─１９８號機車，適乙○○駕車搭載甲○○行經上址而發現，即一路尾隨，後見丙○○將機車停於該便
    利商店前，乙○○及甲○○二人即下車在該處等候，未久丙○○自便利商店出來
    ，甲○○即與丙○○發生爭執，甲○○即欲報警，丙○○即稱你報報看，警察來
    也拿我沒辦法，並隨即欲騎走該機車，惟為甲○○阻擋，並上前要搶下機車鑰匙
    ，而與丙○○發生拉扯，丙○○即基於普通傷害之犯意，出拳毆打甲○○，致甲○○受有右上唇撕裂傷、右頭頂部瘀腫傷、右手腕左手背瘀腫傷，並因頭部碰撞
    機車排氣管而昏厥，後經乙○○送醫救治。
二、案經被害人甲○○訴請臺灣臺中地方法院檢察署檢察官偵查起訴。
    理  由
壹、有罪部分
一、訊據被告丙○○固坦承於上開時地與告訴人甲○○發生爭執，惟矢口否認上開犯
    行，辯稱：我沒有打甲○○，因為我當時要走的時候，她要搶我的鑰匙，所以可
    能因為雙方拉扯而導致她受傷，但是她的頭部並沒有去撞到，而拉扯時告訴人沒
    有站好就倒在地上，我當時就騎機車走了云云。經查被告上開犯行，業據告訴人
    甲○○指訴歷歷，核與證人乙○○於九十年十二月七日警訊中所證：丙○○與甲○○二人在搶奪機車鑰匙時，雙方發生拉扯，丙○○就出手打甲○○臉部一拳，
    致李跌倒，頭部撞到機車排氣管，由我送到澄清醫院救治，當天又轉至台中省立
    醫院醫療，丙○○沒有持兇器，甲○○臉部受傷等語，於九十一年五月十五日偵
    訊時亦到庭具結證稱：當天我開車載甲○○，在路上看到被告騎甲○○機車，甲○○下車找他理論，引起口角，被告就用拳頭打甲○○臉部一拳，甲○○就暈倒
    ，不省人事等語，復有行政院衛生署臺中醫院之驗傷診斷書一件、及車牌號碼Ｚ
    ＴＬ─１９８號機車之車籍資料一件附卷可稽。被告雖以上詞置辯，惟查，互相
    拉扯之類的身體接觸會導致人受傷，此係一般常識，而被告亦自承其當天有與告
    訴人互相拉扯，及可能因雙方拉扯而導致告訴人受傷之事實（參九十一年八月五
    日審判筆錄），並再佐以告訴人之指訴及證人乙○○之上開證述，堪信被告確有
    毆打告訴人並使告訴人受傷無訛。雖被告又辯稱告訴人的頭部並沒有去撞到，而
    否認告訴人頭部之傷係其所造成，惟查，證人乙○○已明白證稱當時告訴人遭被
    告毆打後有跌倒，其頭部有撞到機車排氣管等語，而被告亦自承，於互相拉扯中
    告訴人有倒在地上等語，亦顯見告訴人頭部所受之傷，係因遭被告毆打後跌倒所
    致，其間亦有相當因果關係，且告訴人所提出之驗傷單，亦係九十年三月廿九日
    當天之驗傷診斷書，雖檢驗時間是當天下午三時零五分，惟證人乙○○於警訊時
    已明白證稱：甲○○昏倒後，是由我送到澄清醫院救治，當天又轉至台中省立醫
    院醫療等語，則顯然上開時間之耽誤，係因轉院所致，難謂該驗傷診斷書有何問
    題，是被告傷害犯行應堪認定。
二、核被告所為，係犯有刑法第二百七十七條第一項之傷害罪。爰審酌被告僅因細故
    即動手毆打身為女子之告訴人，且下手之重並導致告訴人跌倒昏厥，犯後復未能
    坦承犯行等一切情況，量處如主文所示之刑，並諭知易科罰金之折算標準。
貳、無罪部分
一、公訴意旨另以，被告於上開時地出拳毆打甲○○，致甲○○因而昏厥後，丙○○
    復另行起意，發動機車作狀要衝撞甲○○，並揚言：你的車子小心點之語，以加
    害財產之事恐嚇乙○○，使其心生畏懼，致生危害於乙○○之安全，因認被告此
    部分另涉有刑法第三百零五條之恐嚇危害安全罪嫌。
二、按犯罪事實應依證據認定之，無證據不得推定其犯罪事實，又不能證明被告犯罪
    者，應諭知無罪之判決，刑事訴訟法第一百五十四條、第三百零一條第一項分別
    定有明文。又刑事訴訟法上所謂認定犯罪事實之證據，係指足以認定被告確有犯
    罪行為之積極證據而言，該項證據自須適合於被告犯罪事實之認定，始得採為斷
    罪資料；如未能發現相當證據，或證據不足以證明，自不能以推測或擬制之方法
    ，以為裁判之基礎，最高法院二十九年上字第三一０五號、四十年台上字第八十
    六號分別著有判例可資參照。另按刑法第三百零五條之恐嚇危害安全罪係結果犯
    ，以致生危害於安全為要件，即必其恐嚇致受加害之通知者心生恐怖，而有不安
    之感覺（可參照最高法院廿六年渝非字第十五號判例意旨），始符犯罪構成要件
    。
三、本件公訴人認被告亦涉有此部分犯行，係以證人乙○○於警訊及偵訊時之證言為
    其論據（蓋當時告訴人甲○○已昏厥而不省人事）。惟訊據被告丙○○堅決否認
    有此部分犯行，辯稱：當天乙○○並無與伊發生衝突，而伊與甲○○發生衝突時
    ，乙○○是在旁邊叫甲○○不要搶伊的鑰匙，伊並無跟乙○○說你們的車子小心
    一點等語。經查，證人乙○○於九十年十二月七日警訊中係證稱：丙○○就出手
    打甲○○臉部一拳，致李跌倒，頭部撞到機車排氣管，由我送到澄清醫院救治，
    當天又轉至台中省立醫院醫療，丙○○沒有持兇器，甲○○臉部受傷，丙○○有
    表示要我與甲○○二人小心一點，我所有ＵＱ─８９４６號自用小客車有被不明
    人士砸毀過等語，另於九十一年五月十五日偵訊時係證稱：被告就用拳頭打甲○○臉部一拳，甲○○就暈倒，不省人事，被告還騎機車作狀要衝撞，要走時還對
    我說你的車子小心點，之後就走了等語，其兩次之證詞就當時被告是否有騎機車
    作狀要衝撞甲○○，及當時究係對乙○○稱你的車子小心點或你與甲○○的車子
    小心點，亦或僅係稱你與甲○○二人小心一點亦有差異，而經本院於九十一年八
    月五日、廿六日、九月九日、九月廿三日四次傳訊乙○○到庭，其均未到庭應訊
    ，而因此部分係屬對被告不利益之事項，又非屬公平正義之維護事項，本院自無
    依職權調查之義務。再者，證人乙○○於上開警、偵訊中，均未證稱其有因被告
    陳述：你與甲○○二人小心一點，或你的車子小心點等語，而有心生畏怖、不安
    之感覺，此有上開警、偵訊筆錄可參，且其於各該警、偵訊時亦未提出對被告之
    告訴，或其有因被告之上開陳述而做何防護措施，自不得推論乙○○確有心生畏
    懼，故即便被告確有對乙○○以上詞恐嚇，惟亦因未生恐嚇之結果，亦與恐嚇罪
    之構成要件有間。從而，本件依前開証據尚不得逕認被告有何恐嚇犯行。此外，
    復查無其他積極證據足資認定被告有何公訴人所指之恐嚇罪行，此部分不能證明
    被告犯罪，揆諸前開規定，自應諭知被告無罪之判決。
據上論斷，應依刑事訴訟法第二百九十九條第一項前段、第三百零一條第一項，刑法
第二百七十七條第一項、第四十一條第一項前段，罰金罰鍰提高標準條例第一條前段
、第二條，判決如主文。
中      華      民      國      九十一      年    九    月    三十      日
                                臺灣臺中地方法院刑事第一庭
                                    法  官  郭  瑞  祥
右正本證明與原本無異。
如不服本判決，應於判決送達後十日內向本院提出上訴狀，上訴於臺灣高等法院臺中
分院( 須附繕本 )。
                                          書記官
中    華    民    國      九十一      年       十      月     一    日
附錄論罪科刑法條
中華民國刑法第二百七十七條
 (普通傷害罪)
傷害人之身體或健康者，處三年以下有期徒刑、拘役或一千元以下罰金。
犯前項之罪因而致人於死者，處無期徒刑或七年以上有期徒刑；致重傷者
，處三年以上十年以下有期徒刑。
